臺灣屏東地方法院刑事判決　　　　　　　　　　　　　　九十四年度易字第八四號
　　公　訴　人　臺灣屏東地方法院檢察署檢察官
　　被　　　告　乙○○　男　二.
右列被告因竊盜案件，經檢察官提起公訴（九十三年度偵字第六二六三號、九十四年
度偵字第三六九號），被告於本院準備程序中就被訴事實為有罪之陳述，經本院合議
庭裁定由受命法官獨任依簡式審判程序審理，判決如左：
    主  文
乙○○連續攜帶兇器竊盜，處有期徒刑壹年。
    事  實
一、乙○○前於民國八十八年間因竊盜案件，先後經法院判處有期徒刑九月、一年十
    月確定，曾於九十年六月七日假釋出監，惟又因違反毒品危害防制條例及竊盜案
    件，再經法院分別判處有期徒刑一年、八月確定，此二案與撤銷前開假釋之殘刑
    （刑期一年六日）接續執行，嗣於九十三年七月一日假釋出監（保護管束期間至
    九十四年二月四日），詎仍不知悔改，復於假釋期間，基於意圖為自己不法所有
    之概括犯意，連續為左列竊盜行為：
  1.先於九十三年十二月十四日七時十分許，在屏東市○○街二之一號前，攜帶其所
    有且客觀上具有危險性，足對人之生命、身體構成威脅而可供兇器使用之扳手一
    支，持該扳手竊取丙○○所有車牌號碼ＺＩ—九六七六號自用小客車所懸掛之前
    後車牌各一面，得手後並將上開扳手棄置於屏東市萬年溪內（未尋獲，未據扣案
    ）。嗣於同年月十五日二十時十五分許，乙○○駕駛車牌號碼九Ｍ—四六六○號
    自用小客車行經屏東市○○路二六六號丙茂商行前，為警在車內查獲其中一面車
    牌，並循線在中華路二七八號旁防火巷內查獲另一面車牌。
  2.復於九十四年一月七日七時三十分許，在屏東市○○路九十巷內，攜帶其所有且
    客觀上具有危險性，足對人之生命、身體構成威脅而可供兇器使用之螺絲起子一
    支，以持螺絲起子破壞車門門鎖進入車內後，再持車主遺留在車內之四支備份鑰
    匙其中一支，用力發動引擎致破壞電門鎖之方式（起訴書誤載為以螺絲起子破壞
    電門鎖），竊取甲○○所使用（車主登記為其配偶盧瓊仙）車牌號碼Ｆ六—七八
    ○○號自用小客車，得手後駕駛離去，並將上開螺絲起子棄置於屏東市萬年溪內
    （未尋獲，未據扣案）。嗣於九十四年一月七日二十三時許，乙○○駕駛上開竊
    得車輛前往屏東縣警察局探視朋友，為警察覺有異，乃記下車牌號碼發覺為贓車
    因而循線查獲，並扣得甲○○車上之備份鑰匙四支
二、案經屏東縣警察局移送臺灣屏東地方法院檢察署檢察官偵查起訴。
    理  由
一、本件被告乙○○所犯係死刑、無期徒刑、最輕本刑為三年以上有期徒刑以外之罪
    ，其於本院準備程序中就被訴事實為有罪之陳述，經本院合議庭裁定由受命法官
    獨任依簡式審判程序，先予敘明。
二、右揭事實，訊據被告乙○○於警偵及本院審理中坦承不諱，核與被害人丙○○於
    警偵中指證、證人即被害人甲○○於本院審理中證稱失竊情節相符，並有被害人
    領回車牌、車輛所出具之贓物認領保管單二紙、車輛協尋電腦輸入單、車輛竊盜
    車牌失竊資料個別查詢報表－查詢車輛認可資料各一紙、查獲車牌照片三張、被
    竊車輛照片五張在卷可稽，此外，復有被告所使用被害人甲○○遺留車上之備份
    鑰匙四支扣案可佐。起訴書雖認被告係以螺絲起子破壞電門鎖之方式竊取車輛得
    手，然被告於本院供稱：伊係先持螺絲起子破壞車門門鎖進入車內後，再持車主
    遺留在車內之四支備份鑰匙其中一支插入電門鎖發動引擎，惟因力道過大，於發
    動引擎後，致該鑰匙有半截斷在鎖孔內等語在卷（見本院卷第三一頁），而證人
    甲○○於本院審理中經本院提示扣案鑰匙交其辨識後，亦證稱：該串扣案鑰匙（
    四支）均係伊遺留於車內之備份鑰匙等語無誤見本院卷第三十頁），復經本院當
    庭勘驗其中一支鑰匙確有斷裂成半截之情形（見本院卷第三一頁），足徵被告之
    自白，應與事實相符，堪予採信。綜上調查結果，本件事證明確，被告犯行洵堪
    認定，應予論科。
三、查被告乙○○所攜帶持用之扳手、螺絲起子等工具，於客觀上具有危險性，足對
    人之生命、身體構成威脅，堪認均可供兇器使用，是核其所為，係犯刑法第三百
    二十一條第一項第三款之攜帶兇器竊盜罪。被告告先後二次竊盜犯行，時間緊接
    ，方法相似，觸犯基本構成要件相同之罪，顯係基於概括犯意反覆為之，為連續
    犯，應依刑法第五十六條之規定論以一罪，並加重其刑。爰審酌被告有毒品及多
    次竊盜前科（有前揭紀錄表可參），正值壯年，未思以正當途徑且憑藉勞力獲取
    財物，竟基於貪念於假釋中再度行竊、犯罪情節之輕重、所生危害之程度及犯後
    僅坦承犯行等一切情狀，量處如主文所示之刑。末查，扣案之鑰匙四支均係被害
    人甲○○所有已如前述，至被告行竊所用之扳手、螺絲起子等工具均未扣案，且
    據被告供稱均已丟棄等語在卷，又非違禁物，為免日後執行之困難，爰均不另為
    沒收之諭知。
四、又被害人甲○○於警詢中雖指稱欲就車輛毀損部分對被告提出毀損告訴等語，然
    此部分未經檢察官起訴，且經甲○○於本院審理中當庭撤回告訴，有聲請撤回告
    訴狀一份附卷可參，是此部分自不在本院審理範圍，謹此敘明。
據上論斷，應依刑事訴訟法第二百七十三條之一第一項、第二百九十九條第一項前段
，刑法第五十六條、第三百二十一條第一項第三款，判決如主文。
本案經檢察官劉俊儀到庭執行職務
中      華      民      國      九十四     年     三     月    三十一   日
                                    臺灣屏東地方法院刑事第四庭
                                        法  官  劉敏芳
以上正本證明與原本無異。
如不服本判決應於收受本判決送達後十日內向本院提出上訴書狀，其未敘述上訴理由
者，並得於提起上訴後十日內向本院補提理由書狀（均須按他造當事人之人數附繕本
）「切勿逕送上級法院」
                                        書記官  許倬維
中      華      民      國      九十四     年     三     月    三十一   日
附錄本案論罪科刑法條：
刑法第三百二十一條第一項第三款：
犯竊盜罪而有左列情形之一者，處六月以上五年以下有期徒刑：
三  攜帶兇器而犯之者。
